Inventaris van het archief van de Directie Internationale Organisaties van het Ministerie van Landbouw, Visserij en Voedselvoorziening, 1950-1959
Nationaal Archief, Den Haag
Ministerie van Landbouw, Visserij en Voedselvoorziening; Directie Internationale Organisaties
LVV / Directie Internationale Organisaties
1950-1959
L37
35.75 meter; 984 inventarisnummers.
Normale geschreven, getypte en gedrukte documenten, geen bijzondere handschriften.
Nationaal Archief, Den Haag
Ministerie van Landbouw, Visserij en Voedselvoorziening / Directie Internationale Organisaties
Het archief bevat stukken betreffende deelname aan multilaterale organisaties zoals de Verenigde Naties, stukken betreffende agrarische handelspolitiek en exportbevordering en stukken betreffende internationale hulpverlening op het gebied van de landbouw.
Archiefvorming
Geschiedenis van de archiefvormer
Organisatie
De Directie Internationale Organisaties kan beschouwd worden als de opvolger van de Afdeling Buitenlandse Betrekkingen van het Regeringscommissariaat voor de Buitenlandse Agrarische Aangelegenheden (RECOBAA). De instelling
Inventarisnummer 52
van de directie viel samen met het opnieuw vaststellen van de inwendige organisatie van het Ministerie van Landbouw, Visserij en Voedselvoorziening bij Organisatiebeschikking 1950, Kabinet No. 1734 van de minister van Landbouw, Visserij en Voedselvoorziening.
De organisatie werd als volgt vastgesteld:
De Directie van de Landbouw
De Directie van de Visserijen
De Directie van de Voedselvoorziening
De Directie Internationale Organisaties.
De instelling van de directie was een rechtstreeks gevolg van het toenemende belang - na de Tweede Wereldoorlog - om op internationaal niveau samen te werken op landbouwgebied. Ook de Nederlandse landbouw was gebaat bij het versterken van de internationale samenwerking aangezien een belangrijk deel van de Nederlandse export uit landbouwproducten bestond. Met de instelling van de Directie Internationale Organisaties per 25 september 1950 werd een zelfstandig onderdeel van het ministerie belast met de behandeling van alle multilaterale aangelegenheden op landbouwgebied
Inventarisnummer 54
.
De organisatie van de directie wordt hier nader toegelicht:
Taken
De taken van de directie waren: het behandelen en coördineren van de algemene beleidsaspecten van internationale multilaterale aangelegenheden met uitzondering van die, welke een zuiver economisch of technisch karakter droegen en de behandeling van andere internationale aangelegenheden, voor zover dit aan de directie werd opgedragen; het onderhouden van het algemene contact met internationale gouvernementele organisaties en organen, waarin vraagstukken betreffende de landbouw, de visserij en de voedselvoorziening aan de orde werden gesteld en met andere internationale organisaties op deze gebieden; het behartigen van en/of het verlenen van medewerking aan de vertegenwoordiging van de Nederlandse regering in voornoemde organisaties in samenwerking met andere betrokken directies; het behandelen van de institutionele vraagstukken, die zich bij de uitoefening van bovengenoemde taken voordeden.
Onder deze directie ressorteerde het Beneluxsecretariaat dat belast was met de coördinatie van de door andere afdelingen van het ministerie te verrichten taken op het gebied van de Benelux, tevens ressorteerde onder de directie het secretariaat van het Europees Herstel Plan dat belast was met de coördinatie van de door andere afdelingen van het ministerie te verrichten taken op het gebied van het Europees Herstel Programma.
De directie werd bij ministeriële Beschikking K 975 van 22 juli 1959 opgeheven en kreeg als opvolger de onder de Directie Voedselvoorziening ressorterende Directie Internationale Economische Samenwerking.
Geschiedenis van het archiefbeheer
Geschiedenis van het archief
Het archief werd volgens het dossierstelsel geordend.
Hierbij werd gebruik gemaakt van het registratuurplan van het Ministerie van Landbouw, Visserij en Voedselvoorziening voor wat betreft de archiefbescheiden betreffende organisme en personeel (.07 en .08). Het overgrote deel van de taakuitvoeringsstukken werd primair geordend op letter. Daarna werden de dossiers geclasseerd met behulp van de code Koekebakker. Een klein deel werd alleen met de code Koekebakker geclasseerd.
De poststukken werden geagendeerd volgens het fiche-doorschrijfsysteem. De agenda's bestonden uit de moederboeken van het fiche-doorschrijfsysteem. Verder werden er dossierinventarissen vervaardigd door de dossiervormers.
De archiefbescheiden afkomstig uit het geheime archief van het Ministerie van Landbouw, Visserij en Voedselvoorziening werden in een aparte agenda ingeschreven en apart gearchiveerd.
In het archief werden veel archiefbescheiden aangetroffen van de Directie van de Voedselvoorziening van het Ministerie van Landbouw, Visserij en Voedselvoorziening
De naam van het Ministerie van Landbouw, Visserij en Voedselvoorziening werd bij KB van 1959 gewijzigd in die van het Ministerie van Landbouw en Visserij
.
Ten behoeve van de inventarisatie van het archief van het Regeringscommissariaat voor Buitenlandse Agrarische Aangelegenheden (RECOBAA) zijn er door de heer W. Plas van het Ministerie van Landbouw, Natuurbeheer en Visserij verscheidene dossiers uit het archief gehaald.
Verantwoording van de bewerking 1991
Het archief dat bij CAS/ITW ter bewerking werd aangeboden omvat de periode 1950-1959 en was afkomstig van de Afdeling Semistatisch Archief van het Ministerie van Landbouw, Natuurbeheer en Visserij. De begincesuur was 1950, de instelling van de directie, de eindcesuur was 1959 en werd bepaald door de opheffing van de directie. In het archief aangetroffen bescheiden van voor 1950 hadden betrekking op zaken die uiteindelijk door de directie zijn afgehandeld.
Het archief was verdeeld in 3 blokken:
blok 1 1950 - 1955
blok 2 1956 - 1959
blok 3 bescheiden afkomstig uit het geheime archief van het ministerie.
Blok 1 en 2 zijn samengevoegd, blok 3 is als een archivistische eenheid beschouwd en als zodanig in de inventaris opgenomen.
De code Koekebakker was afgeleid van de Universele Decimale Classificatie (UDC) en was een samengestelde code. Bij het classeren van de dossiers waarin een complex onderwerp werd behandeld, werden om het gehele complexe onderwerp te kunnen uitdrukken, de verschillende enkelvoudige codes aan elkaar geknoopt tot een samengestelde code, waarbij met behulp van een scheidingsteken (:) de deelonderwerpen duidelijk werden gemaakt.
Ten behoeve van de overzichtelijkheid werden in bijlage 3, op een enkele uitzondering na, geen samengestelde codes opgenomen maar werd alleen de betekenis van alle enkelvoudige onderwerpen verklaard, dus ook van die onderwerpen die in een samengestelde code voorkwamen.
Als nieuwe toegang is een uitwerking van de bestaande dossierinventarissen vervaardigd, primair ingedeeld in Algemeen en Bijzonder, secundair ingedeeld op letter en een tertiaire indeling op de code Koekebakker, met vermelding van de codegetallen, een korte beschrijving, datering en de uiterlijke vorm.
Blok 1 in de inventaris is het resultaat van het samenvoegen van de door de archiefvormende instantie gevormde blokken 1 en 2.
Blok 2 in de inventaris bevat de archiefbescheiden die afkomstig waren uit het geheime archief van het Ministerie van Landbouw, Visserij en Voedselvoorziening.
De selectie vond plaats aan de hand van de vernietigingslijst van het Ministerie van Landbouw en Visserij van 29 december 1966. De omvang van het archief voor de bewerking bedroeg in totaal 54 meter. Hiervan zijn 18,25 meter vernietigd, hetgeen een vernietigingspercentage opleverde van 33%. De te vernietigen bescheiden zijn afgevoerd naar Lignac & Levison b.v. te Apeldoorn.
De te bewaren bescheiden zijn na bewerking teruggezonden naar de beheerder.
De verwerving van het archief
Overbrenging van een overheidsarchief
De verwerving van het archief
Het archief is krachtens bepalingen van de Archiefwet overgebracht.
Inhoud en structuur van het archief
01.01.01; 2.11
Selectie en vernietiging
Uit het archief werd reeds verscheidene keren vernietigd; van deze vernietigingen zijn processen-verbaal aanwezig in het archief in inv.nr. 55.
Aanwijzingen voor de gebruiker
Openbaarheidsbeperkingen
Volledig openbaar.
Materiële beperkingen
Aanvraaginstructie
Openbare archiefstukken kunnen online worden aangevraagd en gereserveerd. U kunt dit ook via de terminals in de studiezaal van het Nationaal Archief doen. Om te kunnen reserveren dient u de volgende stappen te volgen:
U maakt een profiel aan op www.gahetna.nl, en logt vervolgens in
Via de archiefinventaris (alleen de beschrijvingen met rode nummers) selecteert u het gewenste archiefstuk door op de knop 'Reserveren' te klikken
In het volgende scherm geeft u aan op welke dag u het archiefstuk wilt inzien
Indien u zich bevindt in de studiezaal en een tafelnummer heeft ontvangen kunt u dit nummer vermelden. Als u geen tafelnummer heeft kunt u tafelnummer 777 laten staan
Vervolgens bevestigt u uw reservering door deze te versturen.
Verwant materiaal
Beschikbaarheid van kopieën
Verwante archieven
Ministerie van Landbouw, Visserij en Voedselvoorziening: Regeringscommissariaat voor de Buitenlandse Agrarische Aangelegenheden (RECOBAA), (1945) 1946-1950 (1951), toegangnummer: 2.11.26
Bijlagen
Overzicht van geraadpleegde bronnen
Blom, F. Rapport van het onderzoek naar de organisatie, taken en personeel 1945 - 1970 van de Directie / het Directoraat-Generaal van de Voedselvoorziening van het Ministerie van Landbouw en Visserij. Winschoten: CAS/ITW, december 1989.
Staatsalmanak voor het Koninkrijk der Nederlanden, 1950 - 1959, ’s-Gravenhage: Staatsuitgeverij, 1950 - 1959.
Beschrijving van de series en archiefbestanddelen
- Stukken van algemene aard, A
  - Dossierinventaris., 1950-1959; 1-3; 2 pakken en 1 omslag
    - 327 - .08.97, 1950 - 1955, 1
    - 325 - F 636.5, 1956 - 1959, 2
    - F 637 - .08.833, 1956 - 1959, 3; omslag
  - Agenda 's van ingekomen en uitgaande stukken., 1951-1959; 4-51; 48 delen
    - 1951, 0001 - 1000., 4
    - 1951, 1001 - 2000., 5
    - 1951, 2001 - 3000., 6
    - 1951, 3001 - 3494., 7
    - 1952, 0001 - 1000., 8
    - 1952, 1001 - 2000., 9
    - 1952, 2001 - 3000., 10
    - 1952, 3001 - 4000., 11
    - 1952, 4001 - 4811., 12
    - 1953, 0001 - 1000., 13
    - 1953, 1001 - 2000., 14
    - 1953, 2001 - 3000., 15
    - 1953, 3001 - 4000., 16
    - 1953, 4001 - 6090., 17
    - 1954, 0001 - 1000., 18
    - 1954, 1001 - 2000., 19
    - 1954, 2001 - 3000., 20
    - 1954, 3001 - 4000., 21
    - 1954, 4001 - 5000., 22
    - 1954, 5001 - 6290., 23
    - 1955, 0001 - 1000., 24
    - 1955, 1001 - 2000., 25
    - 1955, 2001 - 3000., 26
    - 1955, 3001 - 4000., 27
    - 1955, 4001 - 5000., 28
    - 1955, 5001 - 6000., 29
    - 1955, 6001 - 6680., 30
    - 1956, 0001 - 1000., 31
    - 1956, 1001 - 2000., 32
    - 1956, 2001 - 3000., 33
    - 1956, 3001 - 4000., 34
    - 1956, 4001 - 5000., 35
    - 1956, 5001 - 5940., 36
    - 1957, 0001 - 1000., 37
    - 1957, 1001 - 2000., 38
    - 1957, 2001 - 3000., 39
    - 1957, 3001 - 4000., 40
    - 1957, 4001 - 5000., 41
    - 1957, 5001 - 5740., 42
    - 1958, 0001 - 1000., 43
    - 1958, 1001 - 2000., 44
    - 1958, 2001 - 3000., 45
    - 1958, 3001 - 4000., 46
    - 1958, 4001 - 5011., 47
    - 1959, 0001 - 1000., 48
    - 1959, 1001 - 2000., 49
    - 1959, 2001 - 3000., 50
    - 1959, 3001 - 3310., 51
- Stukken van bijzondere aard, B
  - Organisatie, 2.1
    - Organisatie van het ministerie met beschrijving en afbakening van de taak van de directie., 1948-1958; 52
    - Stukken betreffende de totstandkoming van begrotingen., 1950-1955; 53; pak
    - Organisatie van de Directie Internationale Organisaties., 1953-1958; 54
    - Processen-verbaal van vernietiging van archiefbescheiden, alsmede de code ten behoeve van de indeling van het archief., 1955; 55
    - Verslagen van afdelingsvergaderingen., 1957; 56
  - Personeel, 2.2
    - Instructies voor de landbouwattaché' s betreffende het uitoefenen van hun taak., 1950-1956; 57
    - Richtlijnen betreffende bevoegdheden en werkzaamheden van het personeel., 1951-1958; 58
    - Stukken betreffende personeelsaangelegenheden., 1951-1958; 59
  - Taakuitoefening, 2.3
    - Algemeen, 2.3.1
      - Algemene verslagen., 1951-1955; 60
      - Stukken betreffende de landbouw in verschillende landen., 1951-1958; 61-63; 3 omslagen
        - Algemeen, 1954 - 1958, 61
        - Frankrijk, 1952 - 1954, 62
        - Verenigde Staten van Amerika, 1951 - 1955, 63
      - Ontvangen en opgemaakte teksten van artikelen bestemd voor tijdschriften., 1952-1955; 64
      - Stukken betreffende een werkbezoek van minister Mansholt en J.J. van der Lee aan de Verenigde Staten van Amerika en Canada., 1953; 65
      - Ontvangen en opgemaakte teksten bestemd voor toespraken., 1954-1955; 66
      - Stukken betreffende werkbezoeken van minister Mansholt., 1955-1958; 67-68; 2 pakken
        - India en Pakistan, 1955 - 1957, 67
        - Griekenland, 1957 - 1958, 68
      - Overzicht van commissies en organen waarin het ministerie was vertegenwoordigd., 1957; 69
      - Stukken betreffende een eventuele verhoging van de quota voor leden van het Internationaal Monetair Fonds (IMF)., 1958; 70
      - Beleid betreffende algemene internationale aangelegenheden, 2.3.1.1
        - Buitenlandse staatkunde., 1949-1957; 71-76; 1 pak en 5 omslagen
          - België, 1952 - 1954, 71
          - Duitsland, 1949 - 1956, 72; pak
          - Engeland en de Kanaaleilanden, 1950 - 1952, 73
          - Italië, 1949 - 1957, 74
          - Oostenrijk, 1951 - 1952, 75
          - Verenigde Staten van Amerika, 1950 - 1955, 76
        - Verdrag van Vriendschap, Handel en Scheepvaart met de Verenigde Staten van Amerika., 1949-1957; 77-78; 2 pakken
          - 1949-1953, 77
          - 1954-1957, 78
        - Stukken betreffende internationale verdragen., 1950-1954; 79
        - Staathuishoudkunde van verschillende landen., 1951-1957; 80-87; 2 pakken, 5 omslagen en 1 stuk
          - Brazilië, 1955, 80; stuk
          - Frankrijk, 1954, 81
          - Italië, 1955, 82
          - Luxemburg, 1954, 83
          - Verenigde Staten van Amerika. 1951-1957, 84-87; 2 omslagen en 2 pakken
            - Algemeen. 1951-1957, 84-85; 1 omslag en 1 pak
              - 1951-1955, 84
              - 1956-1957, 85; pak
            - Hulpverlening aan het buitenland, 1951 - 1955, 86; pak
            - Rapport van de Commissie Randall houdende aanbevelingen over de buitenlandse economische politiek, 1954, 87
          - Verdrag van Vriendschap, Handel en Scheepvaart met Colombia. 1951, 88
        - Stukken betreffende het vredesverdrag met Japan., 1951-1952; 89; pak
        - Stukken betreffende de Commissie voor Internationaal Recht., 1951-1954; 90
        - Vergaderingen te Genève en Parijs over de handel tussen Oost- en West-Europa., 1951-1954; 91
        - Stukken betreffende internationale geschillen., 1951-1955; 92
        - Stukken betreffende de Nederlandse betrekkingen met Indonesië en Nieuw-Guinea., 1951-1956; 93
        - Conferentie met Nederland, Suriname en de Nederlandse Antillen over de nieuwe inrichting van het Koninkrijk., 1952-1953; 94; pak
        - Doelstelling van de Nederlandse politiek ten opzichte van Suriname en de Nederlandse Antillen op het gebied van agrarische aangelegenheden., 1952-1953; 95
        - Stukken betreffende de instelling en de werkzaamheden van de Europese Commissie voor Bestrijding van Mond- en Klauwzeer., 1952-1956; 96; pak
        - Stukken betreffende de wijziging van de staatsregeling met Suriname en de Nederlandse Antillen., 1952-1956; 97
        - Nota betreffende het advies van de Raad van State inzake het Ontwerp van Wet met betrekking tot de Europese Defensie Gemeenschap (EDG)., 1953; 98; stuk
        - Verslagen van ministersconferenties., 1953; 99
        - Vestiging van een nauwer en permanent contact tussen de journalisten voor de agrarische berichtgeving in de Europese landen., 1953; 100
        - Contact tussen Nederlandse afgevaardigden naar internationale conferenties en de Nederlandse diplomatieke posten in het buitenland., 1953-1954; 101
        - Stukken betreffende scheepvaartaangelegenheden op de Rijn., 1954; 102
        - Stukken betreffende het conjunctuurbeleid in Nederland en de conjunctuurontwikkeling in de Verenigde Staten van Amerika., 1954-1955; 103
        - Aantekeningen betreffende verschillende internationale aangelegenheden, opgesteld door de Nederlandse delegatie bij de Intergouvernementele Commissie ingesteld bij de conferentie van Messina., 1955; 104; pak
        - Stukken betreffende de Azië-Afrika conferentie, gehouden van 18 tot 24 april 1955 te Bandoeng., 105
        - Stukken betreffende het Congres van de Union Européene des Fédéralistes (UEF), gehouden van 21 tot 23 januari 1955 te Parijs., 106
        - Stukken betreffende het voorstel tot het oprichten van een Internationale Vereniging voor Tuinbouwkunde., 1955; 107
        - Stukken betreffende de instelling en de werkzaamheden van de Commissie voor Buitenlandse en Internationale Aangelegenheden., 1955-1956; 108
        - Stukken betreffende de uitbreiding van het Noors-Nederlands cultureel verdrag voor samenwerking op het gebied van landbouwonderzoek., 1955-1956; 109
        - Stukken betreffende de advisering aan de minister over diverse internationale organisaties en aangelegenheden., 1955-1960; 110; pak
        - Nota aan de minister betreffende de behandeling in de Staten-Generaal van een ontwerp-overeenkomst betreffende de vorderingen van ex-burger-geïnterneerden voor het door hen in Japanse kampen ondergane leed (Yoshida-Stikker Agreement)., 1956; 111; stuk
        - Nota betreffende het vriendschapsverdrag met de Verenigde Staten van Amerika., 1956; 112; stuk
        - Stukken betreffende Frans-Belgische voorstellen om de overzeese gebiedsdelen in de gemeenschappelijke markt van de Schuman-landen op te nemen., 1956; 113
        - Stukken betreffende het congres van de Fédération Internationale de Commerce des Semences, gehouden van 29 mei tot 1 juni te Den Haag., 1956; 114
        - Stukken betreffende de omvorming van het Internationaal Landbouwstudiecentrum naar het Internationaal Agrarisch Centrum, alsmede vergaderstukken van deze stichting., 1956-1958; 115
        - Seminar on regional planning and development gehouden van 1 tot 6 juli 1957 te Den Haag., 1957-1958; 116; pak
        - Stukken betreffende de stichting van een Nederlands centrum voor tropisch landbouwonderzoek in de Latijns-Amerikaanse landen., 1958; 117
        - Nederlands beleid betreffende internationale aangelegenheden en organisaties., 1958-1959; 118
      - Deelname aan multilaterale organisaties, 2.3.1.2
        - Algemeen, 2.3.1.2.1
          - Overzicht van de internationale intergouvernementele organisaties op het gebied van de landbouw, visserij en voedselvoorziening waarvan Nederland lid was., 1953; 119; stuk
          - Multilaterale beleidsvergaderingen., 1953-1960; 120-128; 9 pakken
            - Vergadering 01 - 08, 1953 - 1954, 120
            - Vergadering 09 - 18, 1954, 121
            - Vergadering 19 - 26, 1955, 122
            - Vergadering 27 - 34, 1956, 123
            - Vergadering 35 - 42, 1956, 124
            - Vergadering 43 - 54, 1957 - 1958, 125
            - Vergadering 55 - 64, 1958 - 1959, 126
            - Vergadering 65 - 72, 1959, 127
            - Vergadering 73 - 85, 1959 - 1960, 128
        - Verenigde Naties en diens organisaties, 2.3.1.2.2
          - Algemeen, 2.3.1.2.2.1
            - Stukken betreffende de coördinatie van de gedragslijnen voor de Nederlandse delegaties naar de organen van de Verenigde Naties en de verschillende Gespecialiseerde Organisaties., 1948; 129
            - Stukken betreffende de verhouding van internationale organisaties tot de Verenigde Naties., 1948-1949; 130
            - Stukken betreffende de Verenigde Naties., 1948-1955; 131-132; 1 pak en 1 omslag
              - Algemeen, 1950 - 1955, 131
              - Interne programma's, 1948 - 1955, 132; omslag
            - Stukken betreffende voedingsvraagstukken opgesteld door de Verenigde Naties (onder andere de voedselverspilling in sommige landen en stukken betreffende het Internationaal Bureau voor Chemische Analyses van Voedingsmiddelen)., 1948-1955; 133
            - Coördinatie Comité van de Verenigde Naties en de Gespecialiseerde Organisaties., 1950-1959; 134-135; 2 pakken
              - Zitting 12 - 32, 1950 - 1957, 134
              - Zitting 33 - 36, 1957 - 1959, 135
            - Algemene Vergaderingen van de Verenigde Naties., 1951-1955; 136-137; 2 pakken
              - Vergadering 06 - 08, 1951 - 1954, 136
              - Vergadering 09 - 10, 1954 - 1955, 137
            - Beantwoording van vragenlijsten van de Verenigde Naties over landhervorming., 1952-1956; 138
            - Stukken betreffende de beschikbaarstelling van rijksambtenaren voor technisch hulpwerk van de VN., 1955-1956; 139
            - Instructies voor de Nederlandse delegaties naar de Algemene Vergaderingen van de VN., 1956-1958; 140
          - Food en Agricultural Organization (FAO), 2.3.1.2.2.2
            - Stukken betreffende het Nederlands Nationaal FAO-Comité., 1946-1951; 141
            - Stukken betreffende de wijziging van de FAO-constitutie., 1946-1953; 142; pak
            - Stukken betreffende de conference on animal feeding problems, gehouden van 30 september tot 2 oktober te Den Haag., 1947; 143
            - Stukken betreffende de FAO voor-conferentie voor Europa, gehouden van 10 tot 15 oktober te Rome., 1949; 144
            - Stukken betreffende het bezoek van de FAO-staf aan Nederland., 1949; 145
            - Stukken betreffende een conferentie over de bestrijding van plantenziekten, gehouden van 26 april tot 3 mei 1950 te Den Haag (FAO)., 1949-1950; 146
            - Vraagstuk betreffende de vestiging van de permanente zetel van het FAO-hoofdkwartier., 1949-1951; 147
            - Stukken betreffende het verstrekken van informatie aan de FAO inzake de ruilverkaveling in Nederland., 1949-1953; 148
            - Stukken betreffende agrarische technologie (FAO)., 1949-1954; 149; pak
            - Ingekomen en uitgegane stukken van de raad (FAO)., 1949-1955; 150-151; 2 pakken
              - 1949 - 1955, juni, 150
              - 1955, juli - 1958, 151
            - Ontvangen en opgemaakte teksten van artikelen bestemd voor de media., 1949-1955; 152; pak
            - Stukken betreffende de contributiebijdragen van Nederland aan de FAO., 1949-1955; 153; pak
            - Stukken betreffende overtollige voorraden in samenhang met vraagstukken inzake wereldgoederen., 1949-1955; 154-156; 3 pakken
              - 1949-1950, 154
              - 1951 - 1953, apr., 155
              - 1953, nov. - 1955, 156
            - Nederlandse jaarrapporten., 1949-1955; 157-158; 2 pakken
              - 1949-1951, 157
              - 1952-1955, 158
            - Zittingen van de Raad (FAO)., 1949-1959; 159-183; 20 pakken en 5 omslagen
              - Zitting 01 - 05, 1949 - 1950, 159
              - Zitting 06. 1949-1953, 160-164; 1 omslag en 4 pakken
                - Algemeen, 1951 - 1953, 160
                - Documentenserie CL/06/01 - CL/06/20, 1949, 161
                - Documentenserie CL/06/21 - CL/06/41, 1949, 162; omslag
                - Documentenserie C51/01 - C51/I, 1951, 163
                - Documentenserie C51/II - C51/III, 1951, 164
              - Zitting 07. 1952-1954, 165-170; 1 omslag en 5 pakken
                - Algemeen, 1952 - 1954, 165
                - Documentenserie C53/01 - C53/35 en CL 15/10 - CL 17/18, 1952 - 1953, 166
                - Documentenserie C53/36 - C53/82, 1953, 167
                - Documenten van Commissie 1, het Landbouwpanel, het Voedingspanel en het Bosbouwpanel, 1953, 168
                - Documenten van Commissie 2 en Commissie 3, 1953, 169